【裁判字號】    98,易,1102
【裁判日期】    991222
【裁判案由】    詐欺
【裁判全文】
臺灣高雄地方法院刑事判決              98年度易字第1102號
公  訴  人  臺灣高雄地方法院檢察署檢察官
被      告  蔡錦韶
上列被告因詐欺案件，經檢察官提起公訴（97年度偵字第22760
號），本院判決如下：
    主  文
蔡錦韶無罪。
    理  由
一、公訴意旨略以：黃清和（本院另行通緝中）與蔡錦韶為夫妻
    ，共同經營南吉交通工業股份有限公司（下稱南吉公司），
    分別擔任南吉公司之董事長及董事，並以李金原、葉淑燕、
    陳清順、林蔡錦蓮、葉育銘為人頭，分別設立祥慧企業股份
    有限公司（下稱祥慧公司）與材安國際興業股份有限公司（
    下稱材安公司）、南慧企業股份有限公司（下稱南慧公司）
    、葉華工業股份有限公司（下稱葉華公司）、錦利汽車材料
    有限公司（下稱錦利公司）、學營企業有限公司（下稱學營
    公司）（李金原等5 人部分，業經不起訴處分確定），由蔡
    錦韶實際負責上開公司之運作。黃清和與蔡錦韶共同基於意
    圖為自己不法所有之概括犯意聯絡，明知渠等並無意清償借
    款，於民國91年5 月上旬某日，前往楊恭位於高雄市○○○
    路145 號11樓之3 住處，向楊恭詐稱因需資金週轉，分別以
    祥慧公司名義開立附表編號1 到3 之支票、南慧公司名義開
    立附表編號4 到6 之支票、葉華公司名義開立附表編號7 到
    9 之支票、錦利公司開立附表編號10、11之支票、材安公司
    開立附表編號16至18之支票、學營公司開立附表編號19至21
    之支票，向楊恭票貼借款。且為使楊恭放心，另以南吉公司
    名義開立附表編號12至14之支票作為支付利息之用，致楊恭
    陷於錯誤，將新臺幣（下同）14,954,901元交付予黃清和與
    蔡錦韶；又於同年月中旬某日，向楊恭詐稱南吉公司將有於
    同年月20日至26日到期之國內信用狀墊款到期，必須有資金
    週轉數日，以南吉公司名義開立附表編號15之支票作為擔保
    及清償之依據，向楊恭詐得400 萬元。嗣於同年月29日、31
    日，因以南吉公司名義所開立之支票遭退票後，黃清和、蔡
    錦韶票貼借款之客票亦陸續退票，而黃清和與蔡錦韶又失去
    聯絡，楊恭始發覺受騙，因認蔡錦韶涉犯刑法第28條、第33
    9 條第1 項之共同詐欺取財罪嫌。
二、按被告未經審判證明有罪確定前，推定其為無罪；犯罪事實
    ，應依證據認定之，無證據不得認定犯罪事實。又不能證明
    被告犯罪者，應諭知無罪之判決，刑事訴訟法第154 條、第
    301 條第1 項分別定有明文。次按，認定犯罪事實所憑之證
    據，雖不以直接證據為限，間接證據亦包括在內，然而無論
    直接證據或間接證據，其為訴訟上之證明，須於通常一般人
    均不致有所懷疑，而得確信其為真實之程度者，始得據為有
    罪之認定，倘其證明尚未達到此一程度，而有合理之懷疑存
    在時，即難遽採為不利被告之認定，最高法院著有76年臺上
    字第4986號判例可資參照。又依刑事訴訟法第161 條第1 項
    規定，檢察官就被告犯罪事實，應負舉證責任，並指出證明
    之方法。因此，檢察官對於起訴之犯罪事實，應負提出證據
    及說服之實質舉證責任。倘其所提出之證據，不足為被告有
    罪之積極證明，或其指出證明之方法，無從說服法院以形成
    被告有罪之心證，基於無罪推定之原則，自應為被告無罪判
    決之諭知，最高法院亦著有92年臺上字第128 號判例可參。
    另按告訴人之告訴，本以使被告受刑事追訴為目的，故其陳
    述是否與事實相符，自應調查其他證據，以資審認，苟其所
    為攻擊之詞，尚有瑕疵，則在此瑕疵未予究明以前，即不能
    遽採為斷罪之基礎（最高法院69年度台上字第1531號判決參
    照）。又刑法第339 條詐欺罪之成立，係以行為人意圖為自
    己或第三人不法之所有，以詐術使人將本人或第三人之物交
    付或取得利益為要件，所謂以詐術使人交付，必須被詐欺人
    因其詐術而陷於錯誤，若其所用方法，不能認為詐術，亦不
    致使人陷於錯誤，即不構成該罪，最高法院著有46年臺上字
    第260 號判例可資參照。至於債務人於債之關係成立後，如
    有未依債之本旨履行民事債務之情形，在一般社會經驗上可
    能之原因甚多，縱令是出於惡意不為履行，苟無足以證明其
    在債之關係發生時，自始即具有詐欺意思之積極證據，亦僅
    能令負民事債務不履行之責任，依刑事訴訟法第154 條第2
    項之規定，尚不得據此債信違反之客觀事態，而推定債務人
    原有詐欺之犯意。
三、證據能力部分：
  (一)李金原、葉淑燕、陳清順於警詢中之供述無證據能力：按「
    被告以外之人於審判外之言詞或書面陳述，除法律規定者外
    ，不得作為證據」、「被告以外之人於檢察事務官、司法警
    察官或司法警察調查中所為之陳述，與審判中不符時，其先
    前之陳述具有較可信之特別情況，且為證明犯罪事實存否所
    必要者，得為證據」，刑事訴訟法第159 條第1 項、第159
    條之2 定有明文。經查，證人李金原、葉淑燕、陳清順於警
    詢中之供述與審判中陳述並無不符，核無刑事訴訟法第159
    條之2 之例外情形，依照同法第159 條第1 項，此部分供述
    應無證據能力。
  (二)李金原、葉淑燕、陳清順於偵查中向檢察官所為之供述有證
    據能力：
    按「刑事訴訟法第一百五十八條之三規定：「證人、鑑定人
    依法應具結而未具結者，其證言或鑑定意見，不得作為證據
    」，此所謂「依法應具結而未具結者」，係指檢察官或法官
    依同法第一百七十五條之規定，以證人身分傳喚被告以外之
    人到庭作證，或雖非以證人身分傳喚到庭，而於訊問調查過
    程中，轉換為證人身分為調查時，檢察官、法官應依同法第
    一百八十六條之規定命證人供前或供後具結，其陳述始符合
    第一百五十八條之三之規定，而有證據能力。若檢察官或法
    官非以證人身分傳喚到庭訊問時，其身分既非證人或鑑定人
    ，即與前述「依法應具結」之要件不合，縱未命其具結，純
    屬檢察官或法官調查證據職權之適法行使，當無違法可言。
    而前揭不論係本案或他案在檢察官面前作成未經具結之陳述
    筆錄，係屬被告以外之人於偵查中向檢察官所為之陳述，本
    質上屬於傳聞證據，基於保障被告在憲法上之基本訴訟權，
    除在客觀上有不能傳喚該被告以外之人到庭陳述之情形外，
    如嗣後已經法院傳喚到庭具結而為陳述，前揭非以證人身分
    在檢察官面前未經具結之陳述筆錄，除顯有不可信之情況者
    外，仍非不得作為證據。」，最高法院98年度台上字第4923
    號裁判著有意旨可資參照。經查，李金原、葉淑燕、陳清順
    於偵查中檢察官係以被告之身分傳喚後予以訊問，並非以證
    人身分傳喚，是李金原、葉淑燕、陳清順於偵查中雖未經具
    結，但渠等之陳述客觀上既無顯不可信之情況，被告亦無舉
    證證明有何顯不可信之情況，證人李金原、葉淑燕、陳清順
    之證述應有證據能力。
  (三)按「被告以外之人於審判外之陳述，雖不符前四條之規定，
    而經當事人於審判程序同意作為證據，法院審酌該言詞陳述
    或書面陳述作成時之情況，認為適當者，亦得為證據。當事
    人、代理人或辯護人於法院調查證據時，知有第159 條第1
    項不得為證據之情形，而未於言詞辯論終結前聲明異議者，
    視為有前項之同意」，刑事訴訟法第159 條之5 定有明文。
    又當事人、代理人或辯護人於調查證據時，知有本法第159
    條之5 第1 項不得為證據之情形，卻表示「對於證據調查無
    異議」、「沒有意見」等意思，而未於言詞辯論終結前聲明
    異議者，應視為已有將該等傳聞證據採為證據之同意（參見
    該條之立法理由）。本件檢察官及被告於本院準備程序，就
    本判決所引用各項證據（含傳聞證據、非傳聞證據及符合法
    定傳聞法則例外之證據）之證據能力，除爭執上揭部分外，
    餘均表示無意見（本院98年度審易字第773 號卷【下稱本院
    卷一】第97頁），且於本院言詞辯論終結前，檢察官及被告
    對於卷附具有傳聞證據性質之證據，既均已知其情，均未聲
    明異議，本院認該具有傳聞證據性質之證據，並無任何違法
    取證之不適當情形，以之作為證據使用係屬適當，自得採為
    認定被告犯罪事實之證據。
四、公訴意旨人認被告涉犯前開罪嫌，無非係以：被告之供述、
    告訴代理人之指述、附表所示支票影本及證人李金原、葉淑
    燕、陳清順、林蔡錦蓮、葉育銘於偵查及本院審理中之證述
    為其主要論據，固非無見。訊據被告蔡錦韶固坦承有以附表
    祥慧公司名義開立附表編號1 到3 之支票、南慧公司名義開
    立附表編號4 到6 之支票、葉華公司名義開立附表編號7 到
    9 之支票、錦利公司開立附表編號10、11之支票、材安公司
    開立附表編號16至18之支票、學營公司開立附表編號19至21
    之支票，以南吉公司名義向告訴人楊恭票貼借款之事實，然
    堅決否認有何詐欺犯行，辯稱：(一)伊與告訴人素有往來，借
    款大約有十幾次，總借款金額約4 千餘萬元，告訴人手上有
    6 千多萬元之支票，起訴書所指之部分是尚未兌現之部分；
    (二)借款尚未清償金額非如起訴書所載，蓋附表所開立之支票
    有部分係應告訴人要求開立供擔保之用，且借貸必須預扣7
    ％至8 ％之月息；(三)南吉公司是由黃清和掛名為董事長，實
    際上負責生產管理，伊則擔任南吉公司的董事，負責財務的
    部分，實際負責人是黃清和的大哥黃木，公司的事務都是黃
    木主導，本案係因南吉公司前往中國大陸投資，資金一時週
    轉不靈，公司款項復遭黃木侵占，所以才會發生無法清償之
    狀況；(四)南慧公司是南吉公司的關係企業，而材安公司、祥
    慧公司、葉華公司、錦利公司、學營公司都是有跟南吉公司
    往來的公司，上揭公司均有實際營業，並非人頭公司；(五)伊
    都是以公司投資大陸，需要資金為由，向告訴人借款，伊與
    告訴人的財務往來已有一段時間了，告訴人知悉公司營運的
    狀況，伊無詐欺的犯意及行為，當時會跳票連伊也沒有料到
    等語。
五、經查：
  (一)被告持附表編號1 至11、16至21所示之支票向告訴人借款乙
    節，為被告所不爭執，並有附表所示之支票附卷可稽，此部
    分堪信為真。然被告否認附表所示之支票實際借款之金額係
    如起訴書所載，此部分自應由檢察官負舉證之責，然卷內並
    無告訴人交付款項之依據，無從證明告訴人實際交付被告之
    金額為何，此部分檢察官舉證自有不足。
  (二)又被告與告訴人間除本件經提起公訴部分外，尚有多筆借款
    ，借款金額高達4 千餘萬元，告訴人持有之票據共有6 千餘
    萬元乙節，有卷附之告訴人所提出之債權支票明細金額表2
    紙在卷可稽（本院卷一第92頁、卷二第108 頁），則以被告
    與告訴人素有金錢往來，且有借有還之情形下，可否謂被告
    於借款之初即有不法所有之意圖即非無疑。又南吉公司有實
    際經營乙節，業據證人葉淑燕於臺灣臺南地方法院93年度金
    重訴字第2 號案件審理中證述伊自75年起任職於南吉公司，
    直到南吉公司倒閉為止，其間擔任會計乙職等語綦詳（筆錄
    影本見本院卷二第75-76 頁），並有南吉公司登記基本資料
    查詢（臺灣高雄地方法院檢察署94年度他字第604 號卷【下
    稱偵三卷】第20-22 頁）、南吉公司與祥慧公司之模具製造
    合約書、報價單、估價單（本院卷二第86-91 頁）、南吉公
    司與葉華公司之模具設變報價單、估價單（本院卷0000-00
    0 頁）等件在卷可稽，堪信南吉公司確實有實際經營運作。
    以公司經營本無必然獲利者，且商業經營需要資金周轉要屬
    常態，本案南吉公司既然實際上有營業行為，被告復係以資
    金周轉為由向告訴人借款，自難以被告為正常經營之南吉公
    司為資金周轉之商業行為，遽論被告於借款之初已有不法所
    有之意圖。再者，南吉公司因前往中國大陸投資，嗣因資金
    週轉不靈且賠償訴外人潘順發35,189,590元後，又遭黃木侵
    占南吉公司保守估計至少價值14,936,979元之模具，黃木並
    因而遭臺灣臺南地方法院93年度金重訴字第2 號判處有期徒
    刑4 年6 月乙節，亦有上揭刑事判決附卷可稽（臺灣高雄地
    方法院檢察署97年度偵字第22760 號卷第3 至41頁），是被
    告辯稱：本案係因南吉公司前往中國大陸投資，資金一時週
    轉不靈，公司款項復遭黃木侵占，所以才會發生無法清償之
    狀況等語，尚非無據。則被告既有經營南吉公司及前往中國
    大陸投資失利且遭侵占公司模具之事實，亦難僅因被告嗣後
    有不能清償之情事，遽論被告於借款之初已有不法所有之意
    圖，何況此等情事亦非被告所得逆料。
  (三)公訴意旨又認被告以資金周轉為由向告訴人借款為詐術之實
    施云云，然經營公司有資金周轉之行為本屬常見，此種行為
    一般而言與詐術尚屬有間，公訴意旨既無舉證證明被告此種
    正常商業行為為何得以該當詐術之實施，即遽認被告持上開
    支票向告訴人借款之行為係詐術之實施，亦嫌速斷。
  (四)又編號12至15部分，其中編號12至14公訴意旨認為被告係用
    以做為利息之給付以取信被告，惟借款通常會約定利息，被
    告開立上揭支票若確實係供支付利息，充其量僅能作為有借
    款事實之證據，要與施用詐術與否無關。何況，公訴意旨既
    然認為此部分為支付利息之約定，足見告訴人並無交付附表
    編號12至14之金額予被告，既然沒有交付行為，即與取得他
    人財物之要件不相當，縱使被告事後沒有依約給付利息，亦
    僅為債務不履行之民事糾葛。至於公訴意旨另認為被告假借
    有國內信用狀之墊款即將到期而向告訴人借貸，並開立附表
    編號15之支票以取信告訴人致告訴人陷於錯誤云云，然此部
    分被告否認有以信用狀墊款到期為由向告訴人借款，且無證
    據證明告訴人實際交付之款項為何，再參以被告已言明係為
    了資金周轉（清償墊款亦為資金周轉之行為態樣之一），即
    表示被告欠缺資金，足見被告並無隱瞞資金周轉不順之狀況
    ，即難謂有施用詐術之意思，告訴人知悉被告有資金周轉之
    困難後仍願意借款，無非為收取高額利息，自應承擔風險，
    亦無陷於錯誤可言。是尚難僅據告訴人指述而推認被告有施
    用詐術使告訴人陷於錯誤而詐取該4,000,000 元之情事。
  (五)告訴意旨雖以：被告以南吉公司需要資金周轉，欲以南吉
    公司所收取之客票向告訴人票貼借款，且表示有國內信用狀
    到期，需要先償還銀行墊款才能再向銀行貸款，因資金周轉
    而向告訴人借款；告訴人因被告所提出之客票以及信用狀
    貨款資料，因而誤信南吉公司確實有經營之事實而答應借款
    ；詎料，告訴人甫於91年5 月20日借款，91年5 月29日、
    30日就遭退票，告訴人查證結果，被告既無將所借用之4,00
    0,000 元用以償還信用狀墊款，且祥慧公司、材安公司、南
    慧公司、葉華公司、錦利公司、學營公司均為人頭公司，足
    見被告有施用詐術而使告訴人陷於錯誤云云。然查，告訴人
    之告訴，本以使被告受刑事追訴為目的，故其陳述是否與事
    實相符，自應調查其他證據，以資審認，本件告訴人委任告
    訴代理人提出告訴後，檢察官既無傳喚告訴人予以訊問以查
    明詳情，亦無針對南吉公司、祥慧公司、材安公司、南慧公
    司、葉華公司、錦利公司、學營公司是否有實際經營為調查
    ，更無針對南吉公司當時之業務經營狀況以及財務狀況詳為
    調查，遽以告訴代理人之指述而為論斷起訴被告之依據，自
    有未善盡舉證之責。又證人李金原、葉淑燕、陳清順、林蔡
    錦蓮、葉育銘於偵查中之供述，無非係針對南吉公司、祥慧
    公司、材安公司、南慧公司、葉華公司、錦利公司、學營公
    司實際負責開立票據之人為何人，以及渠等雖分別為祥慧公
    司、材安公司、南慧公司、葉華公司、錦利公司、學營公司
    之名義負責人但並無實際負責公司之業務（林蔡錦蓮有實際
    負責錦利公司之業務）所為之證述，要與南吉公司有無實際
    經營無關，且證人李金原、葉淑燕、陳清順、葉育銘雖僅擔
    任名義負責人，充其量係指渠等未實際經營上開公司，亦不
    足以證明祥慧公司、材安公司、南慧公司、葉華公司、錦利
    公司、學營公司即為人頭公司，是檢察官此部分舉證亦與被
    告犯罪事實之成立與否無關。
  (六)又錦利公司、學營公司等公司均有營運乙節，除有證人林蔡
    錦蓮、葉育銘於警詢及偵查中分別證稱：錦利公司由林蔡錦
    蓮實際經營、學營公司係由葉育銘之父親開始經營，嗣後由
    葉育銘擔任負責人等語綦詳（臺灣高雄地方法院檢察署93年
    度他字第2769號卷【以下稱偵二卷】第7 、127 頁）。又祥
    慧公司、材安公司、南慧公司、葉華公司之經營情形，分別
    有證人李金原於本院審理時證稱：伊本是開建設公司，因為
    投資祥慧公司、材安公司之股份較大，所以名義上均擔任負
    責人，但材安公司的票是由伊開立，至於祥慧公司財務是被
    告負責，業務是南吉公司在處理等情（本院卷二第37-39 頁
    ），及葉淑燕於本院審理時證稱：伊有實際投資南慧公司，
    本來南慧公司負責人為黃木，嗣因黃木要前往中國大陸設廠
    ，才由伊擔任負責人，南慧公司生產之汽車板金模具均送到
    南吉公司，於伊擔任負責人期間，南慧公司均有正常上下班
    ，因為被告為南吉公司之財務經理，且南慧公司為南吉公司
    之子公司，故南慧公司之財務亦為被告處理，支票亦由被告
    簽發等情（本院卷二第40-42 頁），以及陳清順於偵查及本
    院審理時證稱：伊有以現金3 百萬元投資入股葉華公司，葉
    華公司與南吉公司之往來係由葉華公司開模具給南吉公司，
    葉華公司之財務係被告處理，公司大小章亦是被告保管等情
    綦詳（偵二卷第127 頁、本院卷二第43、44頁）。關於祥慧
    公司、材安公司、南慧公司、葉華公司、錦利公司、學營公
    司之經營情形，除上揭證人之證詞外，復有南慧公司之經濟
    部公司執照、營利事業登記證、經濟部工廠登記證、建物及
    土地所有權狀、經濟部國際貿易局進出口廠商登記卡、89年
    度營利事業所得稅結算申報書、資產負債表、繳款書、葉華
    公司之經濟部公司執照、營利事業登記證、經濟部工廠登記
    證、建物及土地所有權狀、經濟部國際貿易局進出口廠商登
    記卡、89年7-8 月及90年9-10月營業銷售額與稅額申報書、
    祥慧公司之經濟部公司執照、營利事業登記證、經濟部工廠
    登記證、經濟部國際貿易局進出口廠商登記卡、89年3-4 月
    及90年9-10月營業銷售額與稅額申報書、南慧公司77年7 月
    19日之變更登記事項卡、簽呈、公告、請購單、南吉公司與
    祥慧公司之模具製造合約書、報價單、估價單、南吉公司與
    葉華公司之模具設變報價單、估價單等件在卷可稽（本院卷
    二第51至107 頁），是祥慧公司、材安公司、南慧公司、葉
    華公司、錦利公司、學營公司等公司並非如告訴意旨所指之
    人頭公司，而係有實際經營之公司乙節，亦堪認定。則被告
    以南吉公司、祥慧公司、材安公司、南慧公司、葉華公司、
    錦利公司、學營公司等有實際經營之公司所開立之支票作為
    擔保向告訴人借款，並無施用詐術，告訴意旨認為被告係利
    用人頭公司之支票為擔保使其陷於錯誤云云，尚無憑據。又
    開設公司經營企業需要資金周轉要屬常態，公訴意旨以被告
    向告訴人表示需要資金周轉係一種詐術之實施，並認為告訴
    人係因此陷於錯誤，非但與告訴人主張上揭祥慧等公司係無
    實際經營之人頭公司而陷於錯誤之告訴意旨相違，亦無依據
    足以證明資金周轉係屬於詐術之實施或告訴人因而陷於錯誤
    ，尚難據為認定被告有施用詐術之行為。
  (七)依前所述，本件公訴意旨以一般公司行號經營常見之資金周
    轉借貸行為有不能清償之情事，即認被告於借款之初有不法
    所有之意圖，並認該資金周轉行為係詐術之實施云云。然被
    告既然確實有經營南吉公司，且祥慧等公司均有實際經營，
    被告為求資金周轉而以所經營之南吉公司及祥慧等公司之支
    票為擔保向告訴人借錢周轉，應為正常之商業行為，難謂於
    借款之初已有不法所有之意圖，亦難認資金周轉即為詐術之
    實施。又告訴人願意借款，本應自行評估借款之風險，何況
    告訴人收取月息7 ％至8 ％之利息，相當於年息84％至96％
    ，顯見告訴人願意借款之動機在於高額之利息。則告訴人既
    願接受被告所提出之支票，而將款項借予被告，應係自行經
    過事前詳細風險評估、判斷後而為之財產上自由處分行為，
    其自須承擔借款清償不能及票據交易之信用風險，其所收取
    之票據事後不獲兌現之結果，本屬可得預見之不利益，亦即
    金錢借貸本即有相當風險，被告向告訴人借款時，既未隱瞞
    亟需資金周轉之情，則告訴人本可預見被告有財務發生困窘
    之虞，既經考量而同意借款，自難僅因被告事後未能依約還
    款，即遽認被告有何詐欺取財之行為。
五、綜上所述，本件應純屬民事糾葛，宜循民事訴訟途徑加以解
    決，被告之行為與刑法詐欺罪之構成要件尚屬有間，自難認
    被告涉有詐欺犯行，公訴人認被告涉嫌上開詐欺犯行所憑之
    證據，尚未達於通常一般之人均不致有所懷疑，而得確信其
    為真實之程度，依刑事訴訟制度「倘有懷疑，即從被告之利
    益為解釋」、「被告應被推定為無罪」之原則，即難據以為
    被告不利之認定。此外，復查無其他積極之證據，足資認定
    被告有何公訴意旨所指之上開犯行，自屬不能證明被告犯罪
    ，依首開說明，自應為被告無罪之諭知。
據上論斷，應依刑事訴訟法第301條第1項，判決如主文。
本案經檢察官吳明駿到庭執行職務。
中    華    民    國    99    年    12    月    22    日
                刑事第十九庭  審判長法  官  陳志銘
                                    法  官  陳松檀
                                    法  官  黃宣撫
以上正本證明與原本無異。
如不服本判決應於收受判決後10日內向本院提出上訴書狀，並應
敘述具體理由。其未敘述上訴理由者，應於上訴期間屆滿後20日
內向本院補提理由書 (均須按他造當事人之人數附繕本)「 切勿
逕送上級法院」。
中    華    民    國    99    年    12    月    22    日
                                    書記官  葉正昭
附表：
  ┌──┬────┬──────┬─────┬──────┐
  │編號│付款銀行│支票號碼    │發票金額（│發票日      │
  │    │        │            │新臺幣）  │            │
  ├──┼────┼──────┼─────┼──────┤
  │ 1  │臺南區中│CF0000000   │521,435元 │91年7月31日 │
  │    │小企業銀│            │          │            │
  │    │行      │            │          │            │
  ├──┼────┼──────┼─────┼──────┤
  │ 2  │臺南區中│CF0000000   │926,594元 │91年8月23日 │
  │    │小企業銀│            │          │            │
  │    │行      │            │          │            │
  ├──┼────┼──────┼─────┼──────┤
  │ 3  │臺南區中│CF0000000   │1,182,365 │91年8月31日 │
  │    │小企業銀│            │元        │            │
  │    │行      │            │          │            │
  ├──┼────┼──────┼─────┼──────┤
  │ 4  │臺南區中│ZP0000000   │954,784元 │91年6月14日 │
  │    │小企業銀│            │          │            │
  │    │行      │            │          │            │
  ├──┼────┼──────┼─────┼──────┤
  │ 5  │臺南區中│ZP0000000   │1,241,547 │91年7月14日 │
  │    │小企業銀│            │元        │            │
  │    │行      │            │          │            │
  ├──┼────┼──────┼─────┼──────┤
  │ 6  │臺南區中│BX0000000   │954,124元 │91年9月14日 │
  │    │小企業銀│            │          │            │
  │    │行      │            │          │            │
  ├──┼────┼──────┼─────┼──────┤
  │ 7  │臺南區中│CF0000000   │1,424,576 │91年7月3日  │
  │    │小企業銀│            │元        │            │
  │    │行      │            │          │            │
  ├──┼────┼──────┼─────┼──────┤
  │ 8  │臺南區中│CF0000000   │987,547元 │91年8月3日  │
  │    │小企業銀│            │          │            │
  │    │行      │            │          │            │
  ├──┼────┼──────┼─────┼──────┤
  │ 9  │臺南區中│CF0000000   │1,027,493 │91年9月3日  │
  │    │小企業銀│            │元        │            │
  │    │行      │            │          │            │
  ├──┼────┼──────┼─────┼──────┤
  │ 10 │大眾商業│AAG0000000  │795,422元 │91年7月12日 │
  │    │銀行    │            │（起訴書誤│            │
  │    │        │            │載為795,72│            │
  │    │        │            │2 元）    │            │
  ├──┼────┼──────┼─────┼──────┤
  │ 11 │大眾商業│AAG0000000  │721,456元 │91年8月12日 │
  │    │銀行    │            │          │            │
  ├──┼────┼──────┼─────┼──────┤
  │ 12 │上海商業│NJ0000000   │175,000元 │91年5月29日 │
  │    │儲蓄銀行│            │          │            │
  ├──┼────┼──────┼─────┼──────┤
  │ 13 │上海商業│NJ0000000   │175,000元 │91年5月29日 │
  │    │儲蓄銀行│            │          │            │
  ├──┼────┼──────┼─────┼──────┤
  │ 14 │上海商業│NJ0000000   │175,000元 │91年5月29日 │
  │    │儲蓄銀行│            │          │            │
  ├──┼────┼──────┼─────┼──────┤
  │ 15 │上海商業│NJ0000000   │4,000,000 │91年5月31日 │
  │    │儲蓄銀行│            │元        │            │
  ├──┼────┼──────┼─────┼──────┤
  │ 16 │華僑銀行│AA0000000   │521,438元 │91年6月12日 │
  ├──┼────┼──────┼─────┼──────┤
  │ 17 │華僑銀行│AA0000000   │771,432元 │91年7月12日 │
  ├──┼────┼──────┼─────┼──────┤
  │ 18 │華僑銀行│AA0000000   │721,432元 │91年8月27日 │
  ├──┼────┼──────┼─────┼──────┤
  │ 19 │中國國際│CAA0000000  │624,938元 │91年8月3日  │
  │    │商業銀行│            │          │            │
  ├──┼────┼──────┼─────┼──────┤
  │ 20 │中國國際│CAA0000000  │823,750元 │91年8月23日 │
  │    │商業銀行│            │          │            │
  ├──┼────┼──────┼─────┼──────┤
  │ 21 │中國國際│CAA0000000  │754,268元 │91年8月26日 │
  │    │商業銀行│            │          │            │
  └──┴────┴──────┴─────┴──────┘

司法院資訊處製作；財團法人民間司法改革基金會備份。
